---
title: "iForest-anal"
output: html_document
---

# iForest

---
title: "Isolation-Forest-Analisys"
output: html_document
---
# Analiza Lasu Izolacyjnego
```{r}

library(here)
source("../src/anomaly-task.R")
source("../src/anomaly-model-LOF.R")
source("../src/data-preparation.R")
source("../src/data-generation.R")
source("../src/data-visualization.R")
source("../src/utils-task.R")
source("../src/anomaly-model-iForest.R")
source("../src/anomaly-experiment.R")
source("../src/utils-experiment.R")

```

## Opis działania modelu 
Algorytm ten wybiera losową wartość podziału w przedziale między maksymalną a minimalną wartością cechy. w ten sposób dzielony jest cały zakres wartości cechy. W efekcie powstaje drzewo binarne w którym, ilość podziałów wymagana do wyizolowania próbki jest równa odległości od liścia do korzenia. Funkcją decyzyjną jest ta odległość, uśredniona względem drzew lasu. Jest ona miarą czy dana próbka jest anomalią czy nie.

## Czułość modelu na anomalie

### Opis eksperymentu

```{r}

config_path = "../data/point_anomalies_wow.yml" 
config = read_yaml(config_path)
print(config)

```

```{r}

wow_data = prepare_experiment_data(config_path)
# anomalies = c(177, 276, 479, 1082, 1766, 1257, 1348, 1917, 2058)
# wow_data[anomalies, 4] = TRUEubridate::as_datetime(Date)
 # data = EuStockMarkets[,1] %>% tibble()  %>% setNames("price") %>% dplyr::mutate(price = as.numeric(price))
# data = tibble(price=EuStockMarkets[,1], time=wow_data$time[1:length(EuStockMarkets[,1])]) %>% dplyr::mutate(price = as.numeric(price))
# data = data %>% impute_randomPointAnomaly(col = "price", n = 10, st_coeff = 0.5)
# data %>% head
plot_ts(wow_data)
wow_task = AnomalyTaskConfig$new(wow_data)

```

### Liczba drzew 
Badanie wpywu liczby drzew na jakosc detekcji
```{r}

ntree_vals = c(50, 100, 200, 300, 500, 700, 900)
print("wartoci parametru ntree:" )
print(ntree_vals)

models = ntree_vals %>% purrr::map(function(ntree) {
  ModelIsoForest$new(list("ntree" = ntree))
})

experiment = run_exp(models, wow_task, "price")

```

```{r}
tresh = 0.75
experiment_tr1.5 = experiment %>% transform_scores("predictions", f.(x, x > tresh))
print(experiment_tr1.5)
wow_data %>% 
  filter(label == TRUE)
data.frame(experiment_tr1.5[3]) %>% 
  filter(predictions_bool==TRUE)


```


### Wyniki eksperymentu
```{r}

metrics_tr1.5 = compute_metrics(experiment_tr1.5, get_metrics, "predictions_bool", "truth")
print(metrics_tr1.5)


#roc jest zepsutes
# ROC = get_ROC(experiment)
```
### prawdopodobieństwo podziału według atrybutu dającego największą średnia zdobycz informacyjną 

```{r}
k = config$experiment_point_anomalies$window_size


prob_pick_avg_gain_vals = c(0, 0.2, 0.4, 0.6, 0.8, 1)
print("wartoci parametru prob_pick_avg_gain:" )
print(prob_pick_avg_gain_vals)

models = prob_pick_avg_gain_vals %>% purrr::map(function(prob_pick_avg_gain) {
  ModelIsoForest$new(list("prob_pick_avg_gain" = prob_pick_avg_gain))
})

experiment = run_exp(models, wow_task, "price")
```

```{r}
tresh = 0.4
experiment_tr0.4 = experiment %>% transform_scores("predictions", f.(x, x > tresh))

tresh = 0.8
experiment_tr0.8 = experiment %>% transform_scores("predictions", f.(x, x > tresh))

tresh = 1
experiment_tr1 = experiment %>% transform_scores("predictions", f.(x, x > tresh))
```

### Wyniki eksperymentu
```{r}
metrics_tr0.4 = compute_metrics(experiment_tr0.4)
print(metrics_tr1.3)
metrics_tr0.8 = compute_metrics(experiment_tr0.8)
print(metrics_tr0.8)
metrics_tr1 = compute_metrics(experiment_tr1)
print(metrics_tr1)

#roc jest zepsute
# ROC = get_ROC(experiment)
```


### prawdopodobieństwo podziału według atrybutu dającego największą laczna zdobycz informacyjną  

```{r}
k = config$experiment_point_anomalies$window_size


prob_pick_pooled_gain_vals = c(0, 0.2, 0.4, 0.6, 0.8, 1)
print("wartoci parametru prob_pick_pooled_gain:" )
print(prob_pick_pooled_gain_vals)

models = prob_pick_pooled_gain_vals %>% purrr::map(function(prob_pick_pooled_gain) {
  ModelIsoForest$new(list("prob_pick_pooled_gain" = prob_pick_pooled_gain))
})

experiment = run_exp(models, wow_task, "price")
```

```{r}
tresh = 0.4
experiment_tr0.4 = experiment %>% transform_scores("predictions", f.(x, x > tresh))

tresh = 0.8
experiment_tr0.8 = experiment %>% transform_scores("predictions", f.(x, x > tresh))

tresh = 1
experiment_tr1 = experiment %>% transform_scores("predictions", f.(x, x > tresh))
```

### Wyniki eksperymentu
```{r}
metrics_tr0.4 = compute_metrics(experiment_tr0.4)
print(metrics_tr1.3)
metrics_tr0.8 = compute_metrics(experiment_tr0.8)
print(metrics_tr0.8)
metrics_tr1 = compute_metrics(experiment_tr1)
print(metrics_tr1)

#roc jest zepsute
# ROC = get_ROC(experiment)
```

### minimalna zdobycz informacyjna aby kontynuowac podzialy

```{r}
k = config$experiment_point_anomalies$window_size


min_gain_vals = c(0, 0.1, 0.2, 0.4, 0.6, 0.8)
print("wartoci parametru min_gain:" )
print(min_gain_vals)

models = min_gain_vals %>% purrr::map(function(min_gain) {
  ModelIsoForest$new(list("min_gain" = min_gain))
})

experiment = run_exp(models, wow_task, "price")
```

```{r}
tresh = 0.4
experiment_tr0.4 = experiment %>% transform_scores("predictions", f.(x, x > tresh))

tresh = 0.8
experiment_tr0.8 = experiment %>% transform_scores("predictions", f.(x, x > tresh))

tresh = 1
experiment_tr1 = experiment %>% transform_scores("predictions", f.(x, x > tresh))
```

### Wyniki eksperymentu
```{r}
metrics_tr0.4 = compute_metrics(experiment_tr0.4)
print(metrics_tr1.3)
metrics_tr0.8 = compute_metrics(experiment_tr0.8)
print(metrics_tr0.8)
metrics_tr1 = compute_metrics(experiment_tr1)
print(metrics_tr1)

#roc jest zepsute
# ROC = get_ROC(experiment)
```


### Wykrywanie Anomalii naturalnych 

```{r}
config_path = "../data/natural_anomalies_wow.yml" 
config = read_yaml(config_path)
print(config)
```

### Testowanie na anomaliach rzeczywistych (długość przedzialu i amplituda)

```{r}
wow_data = prepare_experiment_data(config_path)
wow_data %>% head
plot_ts(wow_data)
wow_task = AnomalyTaskConfig$new(config_path)
```

### Liczba drzew 

```{r}
k = config$experiment_point_anomalies$window_size


ntree_vals = c(1, 50, 100, 300, 500, 800)
print("wartoci parametru ntree:" )
print(ntree_vals)

models = ntree_vals %>% purrr::map(function(ntree) {
  ModelIsoForest$new(list("ntree" = ntree))
})

experiment = run_exp(models, wow_task, "price")
```

```{r}
tresh = 0.4
experiment_tr0.4 = experiment %>% transform_scores("predictions", f.(x, x > tresh))

tresh = 0.8
experiment_tr0.8 = experiment %>% transform_scores("predictions", f.(x, x > tresh))

tresh = 1
experiment_tr1 = experiment %>% transform_scores("predictions", f.(x, x > tresh))
```


### Wyniki eksperymentu
```{r}
metrics_tr0.4 = compute_metrics(experiment_tr0.4)
print(metrics_tr1.3)
metrics_tr0.8 = compute_metrics(experiment_tr0.8)
print(metrics_tr0.8)
metrics_tr1 = compute_metrics(experiment_tr1)
print(metrics_tr1)

#roc jest zepsute
# ROC = get_ROC(experiment)
```
### prawdopodobieństwo podziału według atrybutu dającego największą średnia zdobycz informacyjną 

```{r}
k = config$experiment_point_anomalies$window_size


prob_pick_avg_gain_vals = c(0, 0.2, 0.4, 0.6, 0.8, 1)
print("wartoci parametru prob_pick_avg_gain:" )
print(prob_pick_avg_gain_vals)

models = prob_pick_avg_gain_vals %>% purrr::map(function(prob_pick_avg_gain) {
  ModelIsoForest$new(list("prob_pick_avg_gain" = prob_pick_avg_gain))
})

experiment = run_exp(models, wow_task, "price")
```

```{r}
tresh = 0.4
experiment_tr0.4 = experiment %>% transform_scores("predictions", f.(x, x > tresh))

tresh = 0.8
experiment_tr0.8 = experiment %>% transform_scores("predictions", f.(x, x > tresh))

tresh = 1
experiment_tr1 = experiment %>% transform_scores("predictions", f.(x, x > tresh))
```

### Wyniki eksperymentu
```{r}
metrics_tr0.4 = compute_metrics(experiment_tr0.4)
print(metrics_tr1.3)
metrics_tr0.8 = compute_metrics(experiment_tr0.8)
print(metrics_tr0.8)
metrics_tr1 = compute_metrics(experiment_tr1)
print(metrics_tr1)

#roc jest zepsute
# ROC = get_ROC(experiment)
```


### prawdopodobieństwo podziału według atrybutu dającego największą laczna zdobycz informacyjną  

```{r}
k = config$experiment_point_anomalies$window_size


prob_pick_pooled_gain_vals = c(0, 0.2, 0.4, 0.6, 0.8, 1)
print("wartoci parametru prob_pick_pooled_gain:" )
print(prob_pick_pooled_gain_vals)

models = prob_pick_pooled_gain_vals %>% purrr::map(function(prob_pick_pooled_gain) {
  ModelIsoForest$new(list("prob_pick_pooled_gain" = prob_pick_pooled_gain))
})

experiment = run_exp(models, wow_task, "price")
```

```{r}
tresh = 0.4
experiment_tr0.4 = experiment %>% transform_scores("predictions", f.(x, x > tresh))

tresh = 0.8
experiment_tr0.8 = experiment %>% transform_scores("predictions", f.(x, x > tresh))

tresh = 1
experiment_tr1 = experiment %>% transform_scores("predictions", f.(x, x > tresh))
```

### Wyniki eksperymentu
```{r}
metrics_tr0.4 = compute_metrics(experiment_tr0.4)
print(metrics_tr1.3)
metrics_tr0.8 = compute_metrics(experiment_tr0.8)
print(metrics_tr0.8)
metrics_tr1 = compute_metrics(experiment_tr1)
print(metrics_tr1)

#roc jest zepsute
# ROC = get_ROC(experiment)
```

### minimalna zdobycz informacyjna aby kontynuowac podzialy

```{r}
k = config$experiment_point_anomalies$window_size


min_gain_vals = c(0, 0.1, 0.2, 0.4, 0.6, 0.8)
print("wartoci parametru min_gain:" )
print(min_gain_vals)

models = min_gain_vals %>% purrr::map(function(min_gain) {
  ModelIsoForest$new(list("min_gain" = min_gain))
})

experiment = run_exp(models, wow_task, "price")
```

```{r}
tresh = 0.4
experiment_tr0.4 = experiment %>% transform_scores("predictions", f.(x, x > tresh))

tresh = 0.8
experiment_tr0.8 = experiment %>% transform_scores("predictions", f.(x, x > tresh))

tresh = 1
experiment_tr1 = experiment %>% transform_scores("predictions", f.(x, x > tresh))
```

### Wyniki eksperymentu
```{r}
metrics_tr0.4 = compute_metrics(experiment_tr0.4)
print(metrics_tr1.3)
metrics_tr0.8 = compute_metrics(experiment_tr0.8)
print(metrics_tr0.8)
metrics_tr1 = compute_metrics(experiment_tr1)
print(metrics_tr1)

#roc jest zepsute
# ROC = get_ROC(experiment)
```
