---
title: "LOF-Analisys"
output: html_document
---
# Analiza LOF

```{r}
source("../src/anomaly-task.R")
source("../src/anomaly-model-LOF.R")
source("../src/data-preparation.R")
source("../src/data-generation.R")
source("../src/data-visualization.R")
source("../src/utils-task.R")
source("../src/anomaly-model-LOF.R")
source("../src/anomaly-experiment.R")
source("../src/utils-experiment.R")
```


## Opis działania modelu 
LOF jest nienadzorowaną metodą detekcji anomalii. Dla każdego punktu wylicza ona lrd (z ang. local reachability density) w odniesianiu do punktów z jego sąsiedztwa. Za anomalię uznawany jest punkt, którego zasięg jest znacznie mniejszy od zasięgów punktów sąsiedztwa.

## Badanie czułości modelu na anomalie 
Anomalie w szeregu czasowym zostaly oznaczone rcznie. Zbadany zostanie wplyw parametru k - liczby sasiadow branych pod uwage w metodzie LOF.  

### Opis eksperymentu
Wczytanie konfiguracji:
```{r}
config_path = "../data/point_anomalies_wow.yml" 
config = read_yaml(config_path)
print(config)
```

Wczytanie danych i oznaczenie anomalii 
```{r}
wow_data = prepare_experiment_data(config_path)
# wow_data = wow_data %>% 
#   dplyr::filter(time %within% ("2020-01-01 01:55:31" %--% "2020-05-01 00:08:27"))
anomalies = c(177, 276, 479, 1082, 1766, 1257, 1348, 1917, 2058)
wow_data[anomalies, 4] = TRUE

ann_proc = length(anomalies)/length(wow_data$price)*100
print("anomalie stanowia ")
print(ann_proc)

wow_data %>% head
plot_ts(wow_data)
wow_task = AnomalyTaskConfig$new(wow_data)

```

### Badanie wpywu parametru k na jakosc detekcji anomalii 

Badanie zależnosci poprawnosci detekcji anomalii od rozmiaru okna, dla każdego rozmiaru okna sprawdzane sa 3 wartosci progu od ktorego wartosc zostaje uznana za anomalie.  
```{r}
k = config$experiment_point_anomalies$window_size

k_vals = c(2:10)
print("wartoci parametru k" )
print(k_vals)

models = k_vals %>% purrr::map(function(k) { 
  ModelLOF$new(list("k" = k)) 
})

experiment = run_exp(models, wow_task, "price")
```

```{r}


tresh = 1.4
experiment_tr1.5 = experiment %>% transform_scores("predictions", f.(x, x > tresh))
print(experiment_tr1.5)
wow_data %>% 
  filter(label == TRUE)
data.frame(experiment_tr1.5[3]) %>% 
  filter(predictions_bool==TRUE)
# tresh = 2
# experiment_tr1.3 = experiment %>% transform_scores("predictions", f.(x, x > tresh))
# 
# tresh = 5
# experiment_tr1.7 = experiment %>% transform_scores("predictions", f.(x, x > tresh))
```

### Wyniki eksperymentu
```{r}
# metrics_tr1.3 = compute_metrics(experiment_tr1.3, get_metrics, "predictions_bool", "truth")
# print(metrics_tr1.3)
metrics_tr1.5 = compute_metrics(experiment_tr1.5, get_metrics, "predictions_bool", "truth")
print(metrics_tr1.5)
# metrics_tr1.7 = compute_metrics(experiment_tr1.7, get_metrics, "predictions_bool", "truth")
# print(metrics_tr1.7)
```

```{r}

ROC1.3 = compute_metrics(experiment_tr1.3, get_ROC, "predictions", "truth")
print(ROC1.3)
ROC1.5 = compute_metrics(experiment_tr1.5, get_ROC, "predictions", "truth")
print(ROC1.5)
ROC1.7 = compute_metrics(experiment_tr1.7, get_ROC, "predictions", "truth")
print(ROC1.7)
```

## Badanie wplywu rozmiaru okna na  jakosc klasyfikacji 
Dla modelu o najlepszych parametrach z poprzedniego eksperymentu zbadnaie zostany wplyw rozmiaru okna przetwarzania na jakosc klasyfikacji.     

### Opis eksperymentu 
```{r}
config_path5 = "../data/natural_anomalies_wow.yml" 
config_path6 = "../data/anomalies_wow_k6.yml" 
config_path8 = "../data/anomalies_wow_k8.yml" 
config_path10 = "../data/anomalies_wow_k10.yml" 
config_path12 = "../data/anomalies_wow_k12.yml" 

config5 = read_yaml(config_path5)
config6 = read_yaml(config_path6)
config8 = read_yaml(config_path8)
config10 = read_yaml(config_path10)
config12 = read_yaml(config_path12)
print(config)
```

```{r}
wow_data = prepare_experiment_data(config_path5)
anomalies = c(177, 276, 479, 1082, 1766, 1257, 1348, 1917, 2058)
wow_data[anomalies, 4] = TRUE
wow_task = AnomalyTaskConfig$new(config_path5)
wow_data = prepare_experiment_data(config_path6)
anomalies = c(177, 276, 479, 1082, 1766, 1257, 1348, 1917, 2058)
wow_data[anomalies, 4] = TRUE
wow_task = AnomalyTaskConfig$new(config_path6)
wow_data = prepare_experiment_data(config_path8)
anomalies = c(177, 276, 479, 1082, 1766, 1257, 1348, 1917, 2058)
wow_data[anomalies, 4] = TRUE
wow_task = AnomalyTaskConfig$new(config_path8)
wow_data = prepare_experiment_data(config_path10)
anomalies = c(177, 276, 479, 1082, 1766, 1257, 1348, 1917, 2058)
wow_data[anomalies, 4] = TRUE
wow_task = AnomalyTaskConfig$new(config_path10)
wow_data = prepare_experiment_data(config_path12)
anomalies = c(177, 276, 479, 1082, 1766, 1257, 1348, 1917, 2058)
wow_data[anomalies, 4] = TRUE
wow_task = AnomalyTaskConfig$new(config_path12)
```

### Parametry modelu i eksperymentu
```{r}

k = 5
models = list( ModelLOF$new(list("k" = k)) )

experiment = run_exp(models, wow_task, "price")

```


```{r}

tresh = 1.5
experiment_tr1.5 = experiment %>% transform_scores("predictions", f.(x, x > tresh))

```

### Wyniki eksperymentu
```{r}

metrics_tr1.5 = compute_metrics(experiment_tr1.5, get_metrics)
print(metrics_tr1.5)


```



## Wprowadzenie sztucznych anomalii  
Do szeregu czasowego zostana wprowadzone sztuczne anomalie aby zbadac wplyw ich ilosci na jakosc detekcji.   

### Opis eksperymentu 
```{r}
config_path = "../data/point_anomalies_wow.yml" 
config = read_yaml(config_path)
print(config)
```

```{r}
wow_data = prepare_experiment_data(config_path)
anomalies = c(177, 276, 479, 1082, 1766, 1257, 1348, 1917, 2058)
wow_data[anomalies, 4] = TRUE


wow_data %>% head
plot_ts(wow_data)
wow_task = AnomalyTaskConfig$new(wow_data)
```

### Parametry modelu i eksperymentu
```{r}
k = config$experiment_point_anomalies$window_size

k_vals = c(1, 2, 4, 6, 8, 10)

print("wartoci parametru k" )
print(k_vals)

models = k_vals %>% purrr::map(function(k) { 
  ModelLOF$new(list("k" = k)) 
})

experiment = run_exp(models, wow_task, "price")
```


```{r}
experiment_tr1.5 = experiment %>% transform_scores("predictions", pred = function(x) { 
  threshold = .995 
  scoreLimit = round( quantile( x, threshold ), 4 )
  print(scoreLimit)
  x>scoreLimit
})
print(experiment_tr1.5)
wow_data %>% 
  filter(label == TRUE)
data.frame(experiment_tr1.5[1]) %>% 
  filter(predictions_bool==TRUE)

# tresh = 1.3
# experiment_tr1.3 = experiment %>% transform_scores("predictions", f.(x, x > tresh))
# 
# tresh = 1.7
# experiment_tr1.7 = experiment %>% transform_scores("predictions", f.(x, x > tresh))
```

### Wyniki eksperymentu
```{r}
# metrics_tr1.3 = compute_metrics(experiment_tr1.3, get_metrics, "predictions_bool", "truth")
# print(metrics_tr1.3)
metrics_tr1.5 = compute_metrics(experiment_tr1.5, get_metrics, "predictions_bool", "truth")
print(metrics_tr1.5)
# metrics_tr1.7 = compute_metrics(experiment_tr1.7, get_metrics, "predictions_bool", "truth")
# print(metrics_tr1.7)

```
